臺灣高等法院臺南分院刑事判決
109年度上訴字第1095號
上  訴  人  
即  被  告  蔡志彬


選任辯護人  蕭縈璐律師（法扶律師）
上  訴  人  
即  被  告  戴子竣


選任辯護人  郭子維律師
上  訴  人  
即  被  告  陳源全


選任辯護人  陳振榮律師
上列上訴人等因違反毒品危害防制條例等案件，不服臺灣臺南地
方法院109年度訴字第35號中華民國109年5月14日第一審判決（
起訴案號：臺灣臺南地方檢察署108年度偵字第12393、14443、1
6511、18631號），提起上訴，本院判決如下：
    主  文
原判決關於乙○○、甲○○部分撤銷。
乙○○共同製造第二級毒品，處有期徒刑肆年貳月。未扣案之犯
罪所得新臺幣貳萬元沒收之，於全部或一部不能沒收或不宜執行
沒收時，追徵其價額。
甲○○幫助製造第二級毒品，累犯，處有期徒刑貳年陸月。未扣案
之犯罪所得新臺幣壹萬貳仟元沒收之，於全部或一部不能沒收或
不宜執行沒收時，追徵其價額。
扣案如附表一所示之物，均沒收之；扣案如附表二所示甲基安非
他命（各含附表二所示外包裝、盛器），均沒收銷燬之。
丙○○上訴駁回。
    犯 罪 事 實
一、甲○○（所犯本件共同製造第二級毒品罪，業經原審判處有期
    徒刑6年6月確定）、丁○○（所犯本件共同製造第二級毒品罪
    部分，經原審判處有期徒刑6年2月；轉讓禁藥罪部分，判處
    有期徒刑8月；應執行有期徒刑6年6月。丁○○上訴本院後，
    業已撤回上訴，上開原審判決即告確定在案）、乙○○、丙○○
    均明知甲基安非他命係毒品危害防制條例所列管之第二級毒
    品，依法不得製造，竟共同基於製造第二級毒品之犯意聯絡
    ，由甲○○先聯繫丁○○尋覓製造毒品之場所，丁○○遂委託不知
    情之黃柏豪自民國107年7月起，向當時不知情之甲○○承租位
    於臺南市○○區○○○街000巷00弄0○0號住處旁鐵皮屋作為製造
    毒品之場所，並於107年11月、12月間由甲○○邀約乙○○、丁○○邀約丙○○參與製造第二級毒品甲基安非他命，再由甲○○、
    丁○○出資於坊間陸續收購含有甲基安非他命先驅原料假麻黃
    之感冒藥錠做為原料，嗣於108年1月間起，渠四人將製造
    甲基安非他命所需之原料、設備及器具搬運至上址製毒場所
    ，並拆封處理感冒藥錠，自108年3月間起，由具備製造甲基
    安非他命知識之甲○○教導、指揮丁○○、乙○○、丙○○，於凌晨
    1時許至上午8時許之時段，在上開鐵皮屋內，接續以紅磷法
    製造甲基安非他命，其等分工為：甲○○指揮丁○○、乙○○、丙○○將感冒藥錠磨成粉末，加鹽水以真空吸瓶搭配空壓機過濾
    後，將過濾出來之液體加入甲苯攪拌，再經硫酸、鹽酸、乙
    醚、丙酮等化學溶劑浸溶、洗滌，提煉製造甲基安非他命所
    需之先驅原料即第四級毒品假麻黃、氯假麻黃、氯麻黃
    （即鹵化階段）後，即交由甲○○續將製成之假麻黃、氯假
    麻黃、氯麻黃，混入紅磷、碘及水燒煮加熱反應成液態甲
    基安非他命，將之冷卻後以真空吸瓶過濾雜質再加入氫氧化
    鈉綜合酸鹼度，然後用鐵鍋加熱使油水飽和，放入冰箱冷凍
    結晶（即氫化、純化階段），而於108年7月間，製造完成如
    附表二所示之第二級毒品甲基安非他命。
二、甲○○於108年3月間，知悉甲○○、丁○○、乙○○、丙○○等人利用
    向其承租上址住處旁之鐵皮屋製造甲基安非他命，仍基於幫
    助製造第二級毒品之犯意，容任其等繼續利用上址住處旁之
    鐵皮屋，作為製造甲基安非他命之場所，嗣於108年6月前某
    日，並提供其上址住處與甲○○、丁○○、乙○○、丙○○等人放置
    如附表一編號85至91所示之製毒化料及器具，幫助其等進行
    製造甲基安非他命。
三、嗣經警循線查獲，於108年7月18日3時55分許，徵得甲○○及
    甲○○、丁○○同意搜索，在臺南市○○區○○○街000巷00弄0○0號
    甲○○住處及旁邊鐵皮屋，扣得如附表一編號1至91所示製造
    第二級毒品甲基安非他命所需之原料、設備及器具；在上開
    鐵皮屋扣得如附表二所示製造完成之甲基安非他命成品，並
    於同日5時25分許，經丁○○同意搜索其所有之車牌000-0000
    號自小客車，在該車內扣得甲○○出資購買，供其與丁○○、乙○○、丙○○等人聯繫製造甲基安非他命事宜所用之如附表一編
    號92至94所示之手機暨人頭門號。
四、案經臺灣臺南地方檢察署檢察官指揮臺南市政府警察局第四
    分局、內政部警政署刑事警察局第八大隊移送偵查起訴。
    理  由
壹、程序方面
一、本件本院審理範圍：　　
　㈠查被告乙○○、丙○○、甲○○及同案被告甲○○、丁○○經原審論罪
    科刑後，同案被告甲○○並未提起上訴，是原判決關於同案被
    告甲○○部分即告確定。
　㈡至被告乙○○、丙○○、甲○○與同案被告丁○○提起本件上訴後，
    同案被告丁○○業於本院審理中具狀撤回上訴，此有同案被告
    丁○○之撤回上訴狀1份在卷可考（本院卷第373頁），是原審
    判決關於同案被告丁○○部分，亦於其在本院撤回上訴時，溯
    及於原審判決之日確定。 
　㈢基上，本件本院審理範圍，應僅限於原判決關於被告乙○○、
    丙○○、甲○○部分，合先敘明。　
二、證據能力之說明：
  ㈠按被告以外之人於審判外之陳述，雖不符刑事訴訟法第159條
    之1至第159條之4之規定，而經當事人於審判程序同意作為
    證據，法院審酌該言詞陳述或書面陳述作成時之情況，認為
    適當者，亦得為證據。當事人、代理人或辯護人於法院調查
    證據時，知有第159條第1項不得為證據之情形，而未於言詞
    辯論終結前聲明異議者，視為有前項之同意，刑事訴訟法第
    159條之5規定甚明。查本判決所引用之各該被告乙○○、丙○○
    、甲○○以外之人所為審判外之陳述以及其他書面陳述，雖屬
    傳聞證據，然據被告三人及其等辯護人分別於本院準備程序
    中及審理時均表示對上開證據之證據能力均不爭執，同意有
    證據能力（本院卷第222至235頁之準備程序筆錄、第392頁
    之審判筆錄），本院審酌上開證據資料製作時之情況，尚無
    違法不當及證明力明顯過低之瑕疵，認以之作為證據應屬適
    當，故揆諸上開規定，應認有證據能力。
  ㈡至於其餘資以認定本案犯罪事實之非供述證據，查無實施刑
    事訴訟程序之公務員違法取得之情形，均認有證據能力。
貳、實體部分
一、認定犯罪事實所憑之證據及理由：
  ㈠被告乙○○、丙○○共同製造第二級毒品部分：
  ⒈上開犯罪事實一，業據被告乙○○、丙○○分別於警詢、偵查中
    （被告乙○○部分見偵二卷第14至19、74至76頁、偵一卷第33
    6至338頁；被告丙○○部分見偵三卷第16至21、46至47頁、聲
    羈卷第26至27頁、偵一卷第331至333頁）、原審及本院審理
    時（原審卷第216、234至235、350至351、383至384頁；本
    院卷第219、337、390頁）均坦承不諱，其等供證內容大致
    相符，且被告乙○○、丙○○與同案被告甲○○、丁○○均供述自10
    8年3月間起，於半夜至早上8、9點之時段，著手將感冒藥提
    煉製成第二級毒品先驅原料假麻黃，後續交由甲○○混入紅
    磷、碘等物，以紅磷法製造第二級毒品甲基安非他命，嗣於
    108年7月間製成甲基安非他命成品等情（同案被告甲○○部分
    見警二卷第7頁、聲羈卷第32頁、警二卷第20頁、偵一卷第2
    84至285頁；同案被告丁○○部分見警二卷第27頁反面、偵一
    卷第340至341頁；被告乙○○部分見偵二卷第14、16至17、19
    、74至75頁、偵一卷第338頁；被告丙○○部分見偵三卷第16
    、21、46至47頁、偵一卷第332頁），亦與上開製毒場所提
    供人被告甲○○於警、偵訊證稱：「後來發現怪怪的，怎麼會
    有煙霧，才知道他們在提煉毒品甲基安非他命的原料麻黃素
    」、「製毒場所運作時間大約是凌晨1點多到隔天上午8點多
    ，他們是1個月內會連續來3、4天」、「我後來於108年3、4
    月間才知道，因為睡覺時聽到很大的聲響，起身從窗戶看進
    去他們承租的鐵皮屋，發現他們使用研磨機磨感冒藥丸，我
    過去問他們在做什麼，丁○○跟我說他們在從藥丸提煉麻黃素
    」、「丁○○告訴我他們是以紅磷製毒法製成甲基安非他命」
    等語（警二卷第1頁反面至2頁反面、偵一卷第53至54頁）相
    吻合。又警方於108年7月18日3時55分許，經被告甲○○、同
    案被告甲○○、丁○○同意搜索，在臺南市○○區○○○街000巷00弄
    0○0號被告甲○○住處及旁邊鐵皮屋，扣得如附表一編號1至91
    所示製毒所需原料、設備及器具；在上開鐵皮屋扣得如附表
    二所示製造完成之甲基安非他命成品，並於同日5時25分許
    ，經丁○○同意搜索其使用之車牌000-0000號自小客車，在該
    車內扣得甲○○出資購買，供其與丁○○、乙○○、丙○○等人聯繫
    製造甲基安非他命事宜所用之如附表一編號92至94所示之手
    機暨人頭門號等情，有被告甲○○出具之自願受搜索同意書及
    臺南市政府警察局歸仁分局搜索扣押筆錄暨扣押物品目錄表
    各1份（警一卷第59至63頁）、甲○○與丁○○出具之自願受搜
    索同意書各1件及內政部警政署刑事警察局偵查第八隊搜索
    扣押筆錄暨扣押物品目錄表各2份（警一卷第65、90至92、6
    9至80、82至84頁）、現場扣押照片（警一卷第95至164頁）
    、臺南市政府警察局現場勘察採證報告（警二卷第275至284
    頁）、現場勘察採證照片（警二卷第180至242頁）、刑案現
    場示意圖（警二卷第243頁）、偵查佐葛永興出具之職務報
    告及扣案乙醚之拉曼光譜儀測試照片（原審卷第275、283頁
    ）、臺南市政府警察局鑑驗書（警二卷第291至292頁）、扣
    案門號0000000000、0000000000手機之截圖畫面7張（警二
    卷第105至107頁）、監視錄影蒐證照片10張（警二卷第107
    至109頁）等件在卷可考。而本件在上開鐵皮屋扣得如附表
    一編號32、33、52、63所示之粉末、液體，及附表二所示器
    具內之液體、晶體，經送鑑定，確實分別檢出第二級毒品甲
    基安非他命及第四級毒品：毒品先驅原料假麻黃、氯假麻
    黃、氯麻黃成分，現場查扣總計：第二級毒品甲基安非他
    命純質淨重615.56公克；第四級毒品氯麻黃純質淨重55.96
    公克、氯假麻黃純質淨重134.73公克、假麻黃純質淨重18
    734.16公克，此有內政部警政署刑事警察局108年12月11日
    刑鑑字第0000000000號鑑定書（偵一卷第423至431頁）、內
    政部警政署刑事警察局毒品純質淨重換算表（偵一卷第433
    頁）、內政部警政署刑事警察局製毒案毒品鑑定統計表（偵
    一卷第435至437頁）、臺南市政府警察局製毒工廠送驗證物
    檢視暨秤重紀錄單（偵一卷第439至443頁）附卷可稽，足見
    被告乙○○、丙○○與同案被告甲○○、丁○○確實從感冒藥萃取提
    煉出毒品先驅原料假麻黃、氯假麻黃、氯麻黃後，續交
    由同案被告甲○○以紅磷法共同製造出如附表二所示之第二級
    毒品甲基安非他命成品無訛。
  ⒉被告乙○○、丙○○固祇參與將感冒藥萃取提煉成製造甲基安非
    他命所需之先驅原料即第四級毒品假麻黃之製程，惟共同
    正犯間，非僅就自己實行行為負其責任，在犯意聯絡之範圍
    內，對於其他共同正犯所實施之行為，亦應共同負責，且共
    同正犯之成立，祇需具有犯意之聯絡，行為之分擔，既不問
    犯罪動機起於何人，亦不必每一階段犯行均經參與，被告乙○○、丙○○既皆坦言知悉其所提煉製成之假麻黃，係交給由
    同案被告甲○○後續製成甲基安非他命（被告乙○○部分見偵二
    卷第14、16至17、74至75頁、偵一卷第336至337頁；被告丙○○部分見偵三卷第16、46頁、偵一卷第332頁），猶因缺錢
    ，貪圖同案被告甲○○提供之報酬，受邀參與其中，縱其個人
    欠缺製成甲基安非他命之知識，復未實際經手最為關鍵之前
    述將假麻黃摻入紅磷、碘等物持續加熱，以產出液態甲基
    安非他命之合成反應階段，然其等二人既有參與製成甲基安
    非他命之前階段行為，即係以自己犯罪之意思參與其中部分
    製造第二級毒品行為之分工，揆諸前揭說明，對其他共同正
    犯即同案被告甲○○所實施之後階段製毒行為，亦應共同負責
    ，自無礙於被告乙○○、丙○○係屬本案製造甲基安非他命共同
    正犯之認定。
  ⒊一般甲基安非他命製造過程分為鹵化、氫化及純化階段，係
    以假麻黃、麻黃為原料，先經鹵化反應程序製成氯甲麻黃
    素，再經氫化反應程序而產生有甲基安非他命成分之鹵水（
    液態甲基安非他命），最後經純化結晶步驟，將生成之結晶
    物脫水風乾，而得高純度之固態甲基安非他命，此為本院職
    務上知悉之事項。故就製造過程而言，氫化反應程序所產生
    之鹵水，已含有甲基安非他命之成分，即屬化學反應之製成
    品，應認已製造既遂。至純化結晶步驟，僅係去其雜質並使
    之固化為結晶體，以提高純度及方便施用；如謂須俟完成純
    化結晶步驟始為既遂，不但與甲基安非他命製造結果所呈現
    之化學反應狀態不合，抑且不足以遏阻毒品之擴散，達到刑
    罰之一般預防功能，當非毒品危害防制條例之立法本旨；再
    毒品危害防制條例之立法目的，在於防制毒品危害，維護國
    民身心健康。毒品危害防制條例第2條第1項已明定該條例所
    稱「毒品」，係指具有成癮性、濫用性及對社會危害性之麻
    醉藥品與其製品及影響精神物質與其製品；同條第2項並將
    毒品依其成癮性、濫用性及對社會危害性分為四級，甲基安
    非他命屬該第2項第2款所規範之第二級毒品。而毒品之製造
    ，是否已達既遂程度，應以製出物質之分子結構是否已由毒
    品先驅原料之原有結構經化學變化為毒品之結構而為判斷，
    與製出之物質是否已達到可供人體直接施用之程度並無關連
    。否則，不但與甲基安非他命製造結果所呈現之化學反應狀
    態不合，且不足以遏阻毒品之擴散，達到刑罰之一般預防功
    能（最高法院97年度台上字第2776號、99年度台上字第5935
    號、100年度台上字第2259、3067、5550號、102年度台上字
    第1367號、105年度台上字第2685號判決意旨參照）。查被
    告乙○○、丙○○與同案被告甲○○、丁○○將原以感冒藥錠形態合
    法存在而無從供他用之假麻黃、麻黃，經由鹵化、氫化反
    應程序而產生有甲基安非他命成分之鹵水（液態甲基安非他
    命），以非藥用之形態存在，而可供其他不法目的所用，其
    所為當屬製造毒品行為無疑。且如附表二所示晶體、液體，
    經送鑑定結果，均含有甲基安非他命成分，已如前述，是本
    案已有甲基安非他命之成品，被告乙○○、丙○○共同製造第二
    級毒品甲基安非他命之行為顯已達既遂程度。
  ㈡被告甲○○幫助製造第二級毒品部分：
  ⒈上開犯罪事實二，業據被告甲○○於警詢、偵查、原審及本院
    審理時均坦承不諱（警二卷第1頁反面至2頁；偵一卷第51至
    54、57頁；原審卷第216、351、384頁；本院卷第219、337
    、395頁），核與同案被告甲○○、丁○○、被告乙○○、丙○○具
    結證述被告甲○○知悉其等在上址鐵皮屋製造甲基安非他命之
    情節相符（甲○○部分見偵一卷第38、286頁；丁○○部分見偵
    一卷第45、341頁；乙○○部分見偵二卷第18頁、偵一卷第338
    頁；丙○○部分見偵三卷第19、48頁），且本件警方確實在被
    告甲○○位於臺南市○○區○○○街000巷00弄0○0號住處扣得甲○○
    、丁○○、乙○○、丙○○等人製造甲基安非他命所用如附表一編
    號85至91所示之甲苯、丙酮、氫氧化鈉、硫酸、鹽酸、乙醚
    等化料及抽濾瓶，已如前述，而其等製成之甲基安非他命成
    品，丁○○並有無償提供2公克與被告甲○○施用，均足以補強
    佐證被告甲○○上開自白為真實可採。
　⒉又刑法關於正犯、幫助犯之區別，係以其主觀之犯意及客觀
    之犯行為標準，凡以自己犯罪之意思而參與犯意，無論其所
    參與者是否係犯罪構成要件之行為，皆為正犯。以幫助他人
    犯罪之意思而參與犯罪，其所參與者，苟係犯罪構成要件之
    行為，亦為正犯，必以幫助他人犯罪之意思而參與犯罪，所
    參與者又為犯罪構成要件以外之行為，始為幫助犯。被告甲○○提供上開鐵皮屋與甲○○等人作為製造第二級毒品之場所，
    並且提供其平時有在居住之處所，供其等放置製造毒品之化
    料、器具，其主觀上知悉其等在製造甲基安非他命，未有任
    何反對及阻止跡象，應僅係單純出租（借）場所，容任甲○○
    等人製造毒品或放置化料、器具，客觀上乃對甲○○等人製造
    毒品資以助力，使其等犯罪易於達成，僅係對於製造甲基安
    非他命有所助益之行為，而非對於製造甲基安非他命之犯罪
    過程具有支配力之構成要件行為，依卷內現存證據，亦查無
    實證足以證明被告甲○○對甲○○等人製毒之成品有何朋分利益
    之約定或情狀，是本案並無證據證明被告甲○○就甲○○等人製
    造甲基安非他命犯行，存有以自己共同犯罪之意思聯絡，應
    係以幫助甲○○等人製造第二級毒品之犯意，而為上述構成要
    件以外之行為，所為應係製造第二級毒品之幫助犯。
  ㈢綜上所述，足認被告乙○○、丙○○、甲○○上開任意性自白確與
    事實相符，均可採信。本案事證明確，被告乙○○、丙○○共同
    製造第二級毒品犯行、被告甲○○幫助製造第二級毒品犯行洵
    堪認定，均應依法論科。
二、論罪：
  ㈠按行為後法律有變更者，適用行為時之法律，但行為後之法
    律有利於行為人者，適用最有利於行為人之法律，刑法第2
    條第1項定有明文。被告行為後，毒品危害防制條例第4條2
    項、第17條第2項業經立法院修正，並由總統於109年1月15
    日以總統華總一義字第10900004091號令修正公布，於同年7
    月15日生效。修正前毒品危害防制條例第4條2項係規定：「
    製造、運輸、販賣第二級毒品者，處無期徒刑或7年以上有
    期徒刑，得併科新臺幣1,000萬元以下罰金。」修正後係規
    定：「製造、運輸、販賣第二級毒品者，處無期徒刑或10年
    以上有期徒刑，得併科新臺幣1,500萬元以下罰金。」修正
    後係提高最低法定刑及罰金刑。又修正前同條例第17條第2
    項係規定：「犯第4條至第8條之罪於偵查及審判中均自白者
    ，減輕其刑。」修正後係規定：「犯第4條至第8條之罪於偵
    查及歷次審判中均自白者，減輕其刑。」修正後將該條項減
    刑之規定限縮於歷次審判中均自白始得適用，經比較結果，
    新法並未較為有利於行為人，自應適用行為時即修正前之規
    定論處。
  ㈡復按甲基安非他命係毒品危害防制條例所定之第二級毒品，
    且亦屬藥事法所稱之禁藥（即藥事法第22條第1項第1款所稱
    之「經中央衛生主管機關明令公告禁止製造、調劑、輸入、
    輸出、販賣或陳列之毒害藥品」），是行為人製造第二級毒
    品即禁藥甲基安非他命之行為，即應同受藥事法及毒品危害
    防制條例之處罰，此係屬同一犯罪行為而同時有2種法律可
    資處罰之法規競合情形，應依「重法優於輕法」、「後法優
    於前法」等法理，擇一處斷；而修正前毒品危害防制條例第
    4條第2項製造第二級毒品罪之法定本刑為「無期徒刑或七年
    以上有期徒刑，得併科新臺幣一千萬元以下罰金」，藥事法
    第82條第1項製造禁藥罪之法定本刑則為「十年以下有期徒
    刑，得併科新臺幣一億元以下罰金」，則藥事法第82條第1
    項之罪之法定本刑，顯較毒品危害防制條例第4條第2項之罪
    之法定本刑為輕，依前述「重法優於輕法」之法理，自應優
    先適用毒品危害防制條例第4條第2項之規定處斷。
  ㈢核被告乙○○、丙○○上開犯罪事實一所為，均係犯修正前毒品
    危害防制條例第4條第2項之製造第二級毒品罪。被告乙○○、
    丙○○與同案被告甲○○、丁○○四人自108年3月間起，迄同年7
    月間製造出如附表二所示之甲基安非他命成品為止，於密切
    之時間，在前述鐵皮屋之同一處所內，基於製造甲基安非他
    命之目的所為之持續製造甲基安非他命舉動，侵害相同之社
    會法益，且各舉動之獨立性薄弱，依一般社會觀念，難以將
    上開四人之持續製毒行為強行分開，在刑法評價上，以視為
    數個舉動之接續施行，合為包括之一行為予以評價，較為合
    理，應論以接續犯一罪。又被告乙○○、丙○○製造第二級毒品
    甲基安非他命前，先行製造上開第四級毒品假麻黃、氯假
    麻黃、氯麻黃，為製造第二級毒品之階段行為；被告乙○○
    、丙○○製造完成而持有第二級毒品甲基安非他命純質淨重二
    十公克以上、第四級毒品假麻黃、氯假麻黃、氯麻黃純
    質淨重二十公克以上之低度行為，均應為製造第二級、第四
    級毒品之高度行為所吸收，均不另論罪。
　㈣核被告甲○○上開犯罪事實二所為，係犯刑法第30條第1項、修
    正前毒品危害防制條例第4條第2項之幫助製造第二級毒品罪
    。又其就正犯甲○○等四人製造第二級毒品甲基安非他命過程
    中製造、持有純質淨重達20公克以上之第四級毒品先驅原料
    假麻黃、氯假麻黃、氯麻黃之低度行為所為之幫助行為
    ，分別為其幫助甲○○等四人製造第二級毒品甲基安非他命之
    高度行為所吸收，不另論罪。
　㈤被告乙○○、丙○○與已判決確定之同案被告甲○○、丁○○就上開
    犯罪事實一之犯行，有犯意聯絡及行為分擔，應論以共同正
    犯。
　㈥被告甲○○前於88年間犯恐嚇取財得利（2罪）、販賣第二級毒
    品等罪，經法院分別判處有期徒刑1年10月、1年2月（嗣減
    為7月）、8年並裁定應執行有期徒刑9年11月確定，入監執
    行後，於101年7月10日縮短刑期假釋出監，並於103年7月31
    日假釋期滿執行完畢，有臺灣高等法院被告前案紀錄表附卷
    可稽（本院卷第156至159頁），其受前揭有期徒刑之執行完
    畢，於五年以內之108年3月至同年7月18日前此段期間，故
    意再犯本件有期徒刑以上之幫助製造第二級毒品罪，為累犯
    。本院審酌被告甲○○則係再犯與前案販賣毒品罪同一罪質之
    幫助製造毒品罪，其明知毒品對人之危害，猶故意再犯毒品
    危害防制條例之重罪，認有特別惡性，且刑罰反應力薄弱，
    是被告甲○○所涉本案依刑法第47條第1項規定加重最低本刑
    結果，並無釋字第775號解釋文所載致行為人所受刑罰超過
    其所應負擔罪責之情事，除無期徒刑部分不得加重外，應依
    刑法第47條第1項之規定加重其刑。
  ㈦再按毒品危害防制條例第17條第2項規定「犯第4條至第8條之
    罪於偵查及審判中均自白者，減輕其刑」，所謂於偵查及審
    判中自白，係指被告對於自己所為具備構成犯罪要件之事實
    向職司偵查、審判之公務員坦白陳述而言。本件被告乙○○、
    丙○○就上開製造第二級毒品犯行，及被告甲○○就上開幫助製
    造第二級毒品犯行，於偵查及審判中均坦承不諱，已如前述
    ，均應依毒品危害防制條例第17條第2項規定減輕其刑。另
    被告甲○○幫助他人製造第二級毒品犯行，惡性較正犯為輕，
    應依刑法第30條第2項規定遞減輕其刑。又被告甲○○上開刑
    之加重及減輕，依刑法第70條、第71條第1項規定，應先加
    後遞減之。
  ㈧被告乙○○、丙○○、甲○○雖均主張應依刑法第59條規定酌減其
    刑，然查刑法第59條於94年2月2日修正公布，將原規定「犯
    罪之情狀可憫恕者，得酌量減輕其刑」修正為「犯罪之情狀
    顯可憫恕，認科以最低度刑仍嫌過重者，得酌量減輕其刑」
    。其修正理由第1點表明「現行第59條在實務上多從寬適用
    。為防止酌減其刑之濫用，自應嚴定其適用之條件，以免法
    定刑形同虛設，破壞罪刑法定之原則」，足見立法者透過修
    法以規制法院從嚴適用刑法第59條之立法目的。本於權力分
    立及司法節制，裁判者自不宜無視該立法意旨，而於個案恣
    意以該條寬減被告應負刑責，俾維法律安定與尊嚴。是以刑
    法第59條所規定「犯罪情狀顯可憫恕，認科最低度刑仍嫌過
    重者，得酌量減輕其刑」，此雖為法院依法得行使裁量之事
    項，然並非漫無限制，必須犯罪另有特殊之原因、環境與情
    狀，在客觀上足以引起一般之同情，認為即予宣告法定低度
    刑期，猶嫌過重者，始有其適用。至行為人犯罪之動機、目
    的、犯罪之手段、犯罪後所生之損害、犯罪後之態度等，僅
    屬得於法定刑內審酌量刑之事項，非酌量減輕之理由（最高
    法院28年上字第1064號、45年台上字第1165號、51年台上字
    第899號判決意旨參照）。又刑法第59條之酌量減輕其刑，
    以宣告法定最低度之刑猶嫌過重者，始得為之；如別有法定
    減輕之事由，必依法律之規定減輕其刑後，仍屬情輕法重，
    犯罪之情狀顯可憫恕時，始得適用（最高法院88年度台上字
    第1862號判決、99年度台上字第1522號判決意旨參照）。本
    院審酌毒品危害人之身心健康甚鉅，向為國家所嚴令禁止，
    施用者經常因毒品之高度成癮性而難以戒除，並影響其財務
    狀況甚至與家人之關係，被告乙○○、丙○○正值青壯，不思正
    途以維生，為圖一己私利，竟不惜製毒牟利，被告甲○○則明
    知甲○○等人在其出租提供之上開鐵皮屋內製毒，因可獲得租
    金利益，竟容任甲○○等人續行製毒，促成甲○○等人製造毒品
    更易順遂，其等犯罪之動機、目的，實無可取，皆應嚴予非
    難，又本案查獲製造完成之第二級毒品甲基安非他命及毒品
    先驅原料假麻黃、氯假麻黃、氯麻黃數量及純質淨重甚
    多，且查獲為數不少之製毒所需化學原料、設備及器具，足
    見本案製造毒品之數量及規模非小，是其等之犯罪原因、環
    境與情狀並非顯可憫恕，且被告乙○○、丙○○上開製造第二級
    毒品犯行，經依毒品危害防制條例第17條第2項減輕其刑，
    處斷刑之最低度為3年6月以上；被告甲○○上開幫助製造毒品
    犯行，經依累犯規定加重其刑，再依毒品危害防制條例第17
    條第2項及刑法第30條第2項規定遞減輕其刑，處斷刑之最低
    度為1年10月以上，刑罰嚴峻程度已相對和緩，而無情輕法
    重之情，應無刑法第59條規定之適用。綜上，被告乙○○、丙○○、甲○○請求再依刑法第59條予以酌減，並無可採。
三、上訴駁回部分（即原判決關於被告丙○○部分）：
　㈠原審以被告丙○○所為本件共同製造第二級毒品犯行，係犯修
    正前毒品危害防制條例第4條第2項之製造第二級毒品罪（原
    判決雖未及比較新舊法，因其結果並無不同，故對判決不生
    影響，本院即毋庸撤銷改判，最高法院95年度第21次刑事庭
    會議決議參照），事證明確，因予適用毒品危害防制條例第
    4條第2項（修正前）、第17條第2項（修正前）、第18條第1
    項前段、第19條第1項，刑法第11條、第28條、第38條第1項
    、第38條之1第1項前段、第3項、第40條第1項之規定，並審
    酌被告丙○○貪圖快速獲取金錢，竟無視於國家對於杜絕毒品
    犯罪之禁令，以及毒品對人之身心健康危害，在同案被告甲○○之指揮下，共同製造大量假麻黃、氯假麻黃、氯麻黃
    、甲基安非他命，造成毒品可能泛濫危害社會大眾之危險，
    且扣案之化學原料、器具及製成之第四級、第二級毒品數甚
    多，倘流入市面將嚴重傷害民眾身心健康及耗損國力，犯行
    惡性重大，所為殊值非難，參諸上情，被告丙○○之量刑本不
    宜從寬，惟念被告丙○○於偵審中坦白承認犯行，犯後態度已
    見改善，並斟酌被告丙○○係受被告甲○○指揮，僅參與甲基安
    非他命製程之前階段「鹵化」行為，分工參與程度均較同案
    被告甲○○、丁○○為低之涉案分工程度及其犯罪動機、目的，
    兼衡被告丙○○之素行、陳明之智識程度與家庭生活狀況，暨
    無證據證明本案已將製造之毒品流出市面等一切情狀，量處
    有期徒刑4年6月。另就沒收部分，諭知及說明如下：㈠被告
    丙○○因參與本案製造第二級毒品犯行，已實際自主謀甲○○處
    獲取2次、各新臺幣（下同）5萬元，總計10萬元之報酬乙情
    ，則據被告丙○○於偵查及原審審理時供述明確（偵一卷第33
    2頁、原審卷第237頁），是被告丙○○所取得之報酬，即為其
    因犯罪所得之財物，雖未扣案，仍應於其所處罪刑項下，各
    依刑法第38條之1第1項前段之規定沒收之，並於全部或一部
    不能沒收，或不宜執行沒收時，依同條第3項之規定，追徵
    其價額。㈡扣案如附表二所示之液體、晶體，經檢驗結果確
    含有第二級毒品甲基安非他命成分，已如前述，係屬毒品危
    害防制條例第2條第2項第2款所管制之第二級毒品，不問屬
    於犯罪行為人與否，均應依毒品危害防制條例第18條第1項
    前段之規定沒收銷燬之，另送鑑驗取樣耗損之部分則毋庸再
    諭知沒收銷燬。至盛裝、包裹上開甲基安非他命之包裝、容
    器，已俱因直接觸碰、沾染其內之第二級毒品，而無法以通
    常方式完全析離，且無析離之實益及必要，應視同毒品，均
    應依修正後毒品危害防制條例第18條第1項前段規定，不問
    屬於犯罪行為人與否，沒收銷燬之。㈢扣案如附表一編號32
    、33、52、63所示之粉末、液體，均各檢出第四級毒品假麻
    黃、氯假麻黃、氯麻黃成分，已如前述，則依上開最高
    法院判決意旨，屬不受法律保護之違禁物，自應依刑法第38
    條第1項之規定宣告沒收之。另盛裝上開第四級毒品之包裝
    、容器，雖經鑑定機關分別鑑秤其重量，然上開第四級毒品
    係屬液體、粉末，縱將之自前開容器中倒出，仍難免有含第
    四級毒品成分之液體或粉末殘留而無法完全與之析離，應整
    體視為第四級毒品，屬違禁物，亦應依刑法第38條第1項規
    定予以宣告沒收。至鑑驗耗用之部分，既已滅失，自無庸宣
    告沒收。㈣扣案如附表一編號1至31、34至51、53至62、64至
    91所示之化學原料、設備及器具，均係供被告丙○○等四人犯
    本案製造第二級毒品罪所用之物，業據同案被告甲○○供述明
    確（警二卷第6頁）；扣案如附表一編號92至94所示之門號
    手機3支，為同案被告甲○○出資購買之手機暨人頭門號，供
    其與同案被告丁○○、被告乙○○、丙○○聯繫製毒事宜所用之物
    ，業據同案被告丁○○、甲○○、被告丙○○於原審審理時一致供
    明在卷（原審卷第237至238頁），並有手機截圖照片可證，
    屬渠四人製造毒品所用之物，不問是否屬於被告所有，均應
    依毒品危害防制條例第19條第1項前段規定，併予宣告沒收
    。
  ㈡本院經核原判決就被告丙○○所犯上開犯行，認事用法，並無
    不合，量刑亦屬妥適。被告丙○○上訴請求適用刑法第59條再
    酌減其刑，並諭知緩刑云云。惟本件被告丙○○之犯行
　　不符刑法第59條之要件，致無法適用該條之規定再酌減其刑
    ，已詳如上述，且被告本案所科處之刑度已超過2年有期徒
    刑，依法已不得併予宣告緩刑，是被告丙○○上開上訴主張，
    自屬無據，委無足採。綜上，本件原判決就被告丙○○上開上
    訴理由所執取捨已多所論述，及說明其憑以認定之依據，有
    如上述，經核與吾人日常生活經驗所得之定則亦無違背。從
    而，被告丙○○上訴指摘原判決不當，並無理由，應予駁回。
四、原判決撤銷改判部分（即原判決關於被告乙○○、甲○○部分）
    ： 
　㈠原判決就被告乙○○所犯共同製造第二級毒品罪，判處有期徒
    刑4年6月；就被告甲○○所犯幫助製造第二級毒品罪，判處有
    期徒刑2年6月，固非無見。惟查：
　⒈被告乙○○本案之犯罪所得為2萬元，而被告丙○○本案之犯罪所
    得為10萬元，兩相比較之下，被告乙○○本件之涉案程度實較
    被告丙○○為輕，原判決判處被告乙○○、丙○○同為有期徒刑4
    年6月，未考量被告乙○○、丙○○上述涉案程度之不同，而在
    量刑上有所區隔，有違比例原則，尚有未洽。
　⒉被告甲○○出租其位於臺南市○○區○○○街000巷00弄0○0號住處旁
    鐵皮屋，作為本案製造毒品之場所，並收取1萬2千元之租金
    乙節，業據被告甲○○供承在卷（本院卷第338、343頁），核
    與同案被告甲○○、丁○○供稱之情節相符（警一卷第25頁、警
    二卷第27頁反面），被告甲○○所收取之上開租金，屬其本案
    之犯罪所得，依法應予以沒收，原判決卻未諭知沒收上開犯
    罪所得，亦有未合。
　㈡被告乙○○上訴請求適用刑法第59條再酌減其刑，並諭知緩刑
    ；被告甲○○上訴則請求依刑法第59條之規定再酌減其刑。惟
    本件被告乙○○、甲○○本件之犯罪情狀，均無在客觀上有足以
    引起社會上一般人之同情，而可憫恕之情形，致無法適用刑
    法第59條之規定再酌減其刑，業經敘明如上，且被告乙○○本
    案所科處之刑度已超過2年有期徒刑，依法已不得併予宣告
    緩刑，是被告乙○○、甲○○上開上訴主張，均無理由，而不足
    採。
　㈢被告乙○○、甲○○上開上訴主張雖無理由，然原判決關於被告
    乙○○、甲○○部分既有上述未合之處，即屬無可維持，自應由
    本院將原判決關於被告乙○○、甲○○部分，予以撤銷改判。
  ㈣爰以行為人之責任為基礎，審酌被告乙○○貪圖快速獲取金錢
    ，竟無視於國家對於杜絕毒品犯罪之禁令，以及毒品對人之
    身心健康危害，在同案被告甲○○之指揮下，共同製造大量假
    麻黃、氯假麻黃、氯麻黃、甲基安非他命，造成毒品可
    能泛濫危害社會大眾之危險，且扣案之化學原料、器具及製
    成之第四級、第二級毒品數甚多，倘流入市面將嚴重傷害民
    眾身心健康及耗損國力，犯行惡性重大；被告甲○○知悉甲○○
    等人製造毒品，仍提供製毒場所予渠等製毒，促成甲○○等人
    實現製毒犯罪，所為殊值非難，參諸上情，被告乙○○、甲○○
    之量刑本不宜從寬，惟念被告乙○○、甲○○於偵審中坦白承認
    犯行，犯後態度已見改善，並斟酌被告乙○○受同案被告甲○○
    指揮，僅參與甲基安非他命製程之前階段「鹵化」行為，並
    只收取2萬元之報酬，分工參與程度均較同案被告甲○○、丁○○、丙○○為低之涉案分工程度；被告甲○○出租鐵皮屋供作製
    毒場所及提供住處放置化料器具，對於製造毒品犯罪施以助
    益之犯罪手段；及其犯罪動機、目的，兼衡被告乙○○、甲○○
    各自之素行（構成上述累犯之前科除外），暨被告乙○○於本
    院審理時自陳：「國中肄業，未婚，需要撫養父親，從事鐵
    工，日薪1500元左右。」；被告甲○○於本院審理時自述：「
    國小畢業，已婚，育有二男（均未成年，且小兒子有發展遲
    緩，目前於啟聰學校就讀），需撫養妻小，從事做鐵皮屋，
    我是老闆，扣除員工薪水，月收入10幾萬元左右。」（見本
    院卷第422頁）之智識程度與家庭生活狀況，及無證據證明
    本案已將製造之毒品流出市面等一切情狀，分別量處被告乙○○有期徒刑4年2月、被告甲○○有期徒刑2年6月，以資懲儆。
  ㈤沒收部分：
  ⒈刑法有關沒收之規定，業於104年12月30日、105年6月22日修
    正公布，相關規定均於105年7月1日施行。其中刑法第2條第
    2項修正為「沒收、非拘束人身自由之保安處分適用裁判時
    之法律。」，故關於沒收之法律適用，尚無新舊法比較之問
    題，於新法施行後，應一律適用新法之相關規定。又因上開
    刑法修正將沒收列為專章，具獨立法律效果，為使其他法律
    有關沒收原則上仍適用刑法沒收規定，故刑法第11條修正為
    「本法總則於其他法律有刑罰、保安處分或沒收之規定者，
    亦適用之。但其他法律有特別規定者，不在此限。」，亦即
    有關本次刑法修正後與其他法律間之適用關係，依此次增訂
    中華民國刑法施行法第10條之3第2項「施行日前制定之其他
    法律關於沒收、追徵、追繳、抵償之規定，不再適用」規定
    ，就沒收適用之法律競合，明白揭示「後法優於前法」之原
    則，優先適用刑法，至於沒收施行後其他法律另有特別規定
    者，仍維持「特別法優於普通法」之原則。為因應上開修正
    ，毒品危害防制條例第18條、第19條於105年6月22日修正公
    布，並自105年7月1日起施行，修正後第18條第1項前段規定
    為「查獲之第一、二級毒品及專供製造或施用第一、二級毒
    品之器具，不問屬於犯罪行為人與否，均沒收銷燬之」，相
    較於修正前之規定，係將沒收對象由原「不問屬於犯人與否
    」，修正為「不問屬於犯罪行為人與否」；另修正後之第19
    條規定為「犯第四條至第九條…之罪者，其供犯罪所用之物
    ，不問屬於犯罪行為人與否，均沒收之」，相較於修正前第
    19條規定，擴大沒收範圍，並考量刑法沒收章已無抵償之規
    定，而以「追徵」為全部或一部不能沒收之執行方式，乃刪
    除第1項後段全部或一部不能沒收之執行方式，回歸刑法沒
    收章之規定，至於原第1項犯罪所得之沒收，因與刑法沒收
    章相同，而無重複規範之必要，故亦予刪除（立法理由參照
    ）。準此，依新修正之毒品危害防制條例第18條、第19條規
    定，查獲之第一、二級毒品不問屬於犯罪行為人與否均應沒
    收銷燬，另犯該條例第4條之罪者，供犯罪所用之物應不問
    屬於犯罪行為人與否，均沒收之，犯罪所得則應回歸適用修
    正後之刑法沒收相關規定。又修正後之同條例第19條第1項
    所定「其供犯罪所用之物」，係指犯第4條至第9條、第12條
    、第13條或第14條第1項、第2項之罪者，並不包括毒品本身
    在內。是以，在對於查獲之製造、運輸、販賣或意圖販賣而
    持有，以非法方法使人施用、引誘他人施用及轉讓第三、四
    級毒品之沒收，並無特別規定，如其行為已構成犯罪，則該
    毒品即屬不受法律保護之違禁物，應回歸刑法之適用，依修
    正後刑法第38條第1項之規定沒收之，始為適法（最高法院1
    01年度台上字第894判決要旨參照）。
  ⒉被告乙○○因參與本案製造第二級毒品犯行，已實際自主謀甲○○處獲取2次、各1萬元，總計2萬元之報酬乙情，業據被告乙○○與同案被告甲○○一致供述在卷（原審卷第236至237頁）；
    被告甲○○出租其位於臺南市○○區○○○街000巷00弄0○0號住處
    旁鐵皮屋，作為本案製造毒品之場所，並收取1萬2千元之租
    金乙節，業據被告甲○○供承在卷（本院卷第338、343頁），
    核與同案被告甲○○、丁○○供稱之情節相符（警一卷第25頁、
    警二卷第27頁反面）；是被告乙○○、甲○○所取得之上開報酬
    ，即為其因犯罪所得之財物，雖未扣案，仍應於其所處罪刑
    項下，各依刑法第38條之1第1項前段之規定沒收之，並於全
    部或一部不能沒收，或不宜執行沒收時，依同條第3項之規
    定，追徵其價額。
  ⒊扣案如附表二所示之液體、晶體，經檢驗結果確含有第二級
    毒品甲基安非他命成分，已如前述，係屬毒品危害防制條例
    第2條第2項第2款所管制之第二級毒品，不問屬於犯罪行為
    人與否，均應依毒品危害防制條例第18條第1項前段之規定
    沒收銷燬之，另送鑑驗取樣耗損之部分則毋庸再諭知沒收銷
    燬。至盛裝、包裹上開甲基安非他命之包裝、容器，已俱因
    直接觸碰、沾染其內之第二級毒品，而無法以通常方式完全
    析離，且無析離之實益及必要，應視同毒品，均應依修正後
    毒品危害防制條例第18條第1項前段規定，不問屬於犯罪行
    為人與否，沒收銷燬之。
  ⒋扣案如附表一編號32、33、52、63所示之粉末、液體，均各
    檢出第四級毒品假麻黃、氯假麻黃、氯麻黃成分，已如
    前述，則依上開最高法院判決意旨，屬不受法律保護之違禁
    物，自應依刑法第38條第1項之規定宣告沒收之。另盛裝上
    開第四級毒品之包裝、容器，雖經鑑定機關分別鑑秤其重量
    ，然上開第四級毒品係屬液體、粉末，縱將之自前開容器中
    倒出，仍難免有含第四級毒品成分之液體或粉末殘留而無法
    完全與之析離，應整體視為第四級毒品，屬違禁物，亦應依
    刑法第38條第1項規定予以宣告沒收。至鑑驗耗用之部分，
    既已滅失，自無庸宣告沒收。
  ⒌扣案如附表一編號1至31、34至51、53至62、64至91所示之化
    學原料、設備及器具，均係供同案被告甲○○、丁○○、被告乙○○、丙○○等四人犯本案製造第二級毒品罪所用之物，業據同
    案被告甲○○供述明確（警二卷第6頁）；扣案如附表一編號9
    2至94所示之門號手機3支，為同案被告甲○○出資購買之手機
    暨人頭門號，供其與同案被告丁○○、被告乙○○、丙○○聯繫製
    毒事宜所用之物，業據同案被告丁○○、甲○○、被告丙○○於原
    審審理時一致供明在卷（原審卷第237至238頁），並有手機
    截圖照片可證，屬渠四人製造毒品所用之物，不問是否屬於
    被告所有，均應依毒品危害防制條例第19條第1項前段規定
    ，併予宣告沒收。
  ⒍按毒品危害防制條例第19條第2項規定「犯第四條之罪所使用
    之水、陸、空交通工具，沒收之」，以專供犯第4條之罪，
    且屬於犯罪行為人者，始得沒收。所謂「專供」犯第4條之
    罪，係指該水、陸、空交通工具之使用與行為人犯第4條之
    罪有直接關聯性，並依社會通念具有促使該次犯罪行為實現
    該構成要件者而言，若只是前往犯罪現場之交通工具，即不
    屬之（最高法院108年度第4次刑事庭會議決議內容參照）。
    查扣案同案被告甲○○出資12萬元交由被告丙○○購買之車牌00
    0-0000號自小客車，是做為同案被告甲○○、丁○○、被告乙○○
    、丙○○前往上開製毒場所之交通工具使用，此經同案被告甲○○、被告丙○○供述明確（警二卷第20頁反、偵三卷第20、48
    頁、偵一卷第333頁），對促進製毒行為之實現不具直接關
    聯性，揆諸前揭說明，僅作為同案被告甲○○、丁○○、被告乙○○、丙○○等四人之代步工具，尚非專供犯第4條之罪之交通
    工具，不得依上開規定沒收。
  ⒎至扣案跡證編號34感冒藥錠說明書及空膠囊包裝膜，其內既
    已無感冒藥，無從再作為製造第二級毒品使用，亦無須宣告
    沒收，併此敘明。
  ⒏至因刑法修正後已將沒收列為專章，具獨立之法律效果，故
    宣告多數沒收情形，並非數罪併罰，應依刑法第40條之2第1
    項規定，就宣告之多數沒收，併執行之。
據上論斷，應依刑事訴訟法第368條、第369條第1項前段、第364
條、第299條第1項前段、毒品危害防制條例第4條第2項（修正前
）、第17條第2項（修正前）、第18條第1項前段、第19條第1項
，刑法第11條前段、第2條第1項、第28條、第30條第1項、第2項
、第47條第1項、第38條第1項、第38條之1第1項前段、第3項、
第40條第1項，判決如主文。
本案經檢察官高振瑋提起公訴，檢察官林李嘉到庭執行職務。　
中　　華　　民　　國　　110 　年　　2 　　月　　9 　　日
                  刑事第二庭    審判長法　官  陳顯榮 
                                      法　官  黃裕堯
                                      法　官  陳弘能
以上正本證明與原本無異。
如不服本判決應於收受送達後20日內向本院提出上訴書狀，其未
敘述上訴理由者，並得於提起上訴後20日內向本院補提理由書（
均須按他造當事人之人數附繕本）「切勿逕送上級法院」。
　　　　　　　　　　　　　　　　　　　書記官  許雅華
中　　華　　民　　國　　110 　年　　2 　　月　　9 　　日
附錄本案論罪科刑法條全文：
修正前毒品危害防制條例第4條第2項
製造、運輸、販賣第二級毒品者，處無期徒刑或7年以上有期徒
刑，得併科新臺幣1千萬元以下罰金。

附表一：
編號 跡證編號 扣押物名稱及數量 備註（鑑定結果）  1  1 分液漏斗2 組（均含淡黃色液體） 其內淡黃色液體均檢出硫酸成分。  2  2 丙酮8桶   3  3 硫酸3瓶   4  3 鹽酸3瓶   5  4 抽風機1個   6  5 瓦斯桶1個   7  5 鋼鍋2個   8  5 瓦斯爐1臺   9  6 瓷器濾網5個   10  6 玻璃萃取瓶5個   11  6 真空抽氣馬達5臺   12  7 濾紙3盒   13  7 防毒面具1個   14  7 酒精1桶   15  8 甲苯4桶   16  9 滅火器1具   17  10 氫氧化鈉2桶   18  11 丙酮3桶   19  12 脫水機2台   20  13 鹽酸4瓶   21  14 醋酸6瓶   22  14 氫氧化鈉6瓶   23  14 硫酸鋇6瓶   24  14 硫酸2瓶   25  14 鹽酸1瓶   26  14 甲醇1瓶   27  15 硫酸2瓶   28  16 抽風機1臺   29  16 分液漏斗1個   30  17 瓦斯爐1臺   31  17 溫度計1支   32  18 淡黃色粉末1包 驗前淨重207.29公克，驗餘淨重207.22公克。檢出第四級毒品：毒品先驅原料氯麻黃、氯假麻黃成分。測得氯麻黃純度約27% ，驗前純質淨重約55.96 公克；氯假麻黃純度約65% ，驗前純質淨重約134.73公克。  33  18 白色粉末1包 驗前淨重264.15公克，驗餘淨重264.03公克。檢出第四級毒品：毒品先驅原料假麻黃成分。純度約97% ，驗前純質淨重約256.22公克。  34  18 耗材1批   35  19 磅秤1臺   36  20 攪拌器1臺   37  20 電子秤1臺   38  20 鋁箔紙1捲   39  20 夾鏈袋2袋   40  20 PH試紙1個   41  20 防毒面具1個   42  20 勺子3支   43  20 器具1批   44  20 塑膠手套7隻 內側斑跡經送鑑驗，與丁○○DNA-STR 型別相符（見警二卷第291 頁反面臺南市政府警察局鑑驗書）。  45  20 棉質手套4 隻   46  21 冷凍櫃1臺   47  22 電熱器2臺   48  22 粉碎機1臺   49  22 分液漏斗1個   50  23 卡式爐1臺   51  23 保鮮膜1捲   52  24 白色粉末3包 均檢出第四級毒品：毒品先驅原料假麻黃成分。驗前淨重各4682.79 公克、3524.82 公克、3395.67 公克；驗餘淨重各4682.70 公克、3524.71 公克、3395.48 公克。純度各約93% 、97% 、95%，驗前純質淨重各約4354.99 公克、3419.07 公克、3225.88 公克。  53  25 活性碳素1包   54  26 洗衣粉4包   55  26 碘鹽16包   56  27 粉碎機2臺   57  28 PH測試器4臺   58  28 碘4瓶   59  28 紅磷2瓶   60  28 防毒面具1個   61  28 濾網2個   62  28 耗材1批   63  29 透明混濁液體11桶 均檢出第四級毒品：毒品先驅原料假麻黃成分。驗前淨重各118400公克、168400公克、163400公克、161400公克、161400公克、159400公克、155400公克、157400公克、154400公克、64400 公克、115400公克。其中2 桶測得假麻黃純度約1%、1 桶測得假麻黃純度約2%、1 桶測得假麻黃約度約3%，其餘7 桶之假麻黃純度均未達1%，僅有微量。除微量不足1%之7 桶無法估算外，其餘4 桶之驗前純質淨重各1184公克、1544公克、1288公克、3462 公克。  64  29 口罩1個   65  30 電動攪拌器1臺   66  30 玻璃攪拌棒3支   67  31 防毒面具1個   68  31 袖套4隻   69  32 鹽酸空瓶5支   70  32 硫酸空瓶4支   71  33 精鹽3包   72  35 夾鏈袋1包   73  35 PH測試器1臺   74  35 PH試紙1捲   75  36 冰箱1臺   76  38 電扇1臺   77  39 水桶2個   78  39 量杯1個   79  40 甲苯（空桶）34桶   80  41 抽痰機1臺   81  41 丁醋酸1瓶   82  41 側孔燒瓶2個   83  41 冷凝管6支   84  41 耗材1批   85  A4 丙酮12桶 在被告甲○○上址住處扣得  86  A5 甲苯19桶   87  A6 氫氧化鈉3包   88  A7 抽濾瓶2個   89  A8 硫酸8瓶   90  A9 鹽酸12瓶   91  A10 乙醚2桶   92  門號0000000000之IPHONE廠牌粉紅色手機1 支 在被告丁○○使用之車牌000-0000號自小客車內扣得  93  門號0000000000之IPHONE廠牌紅色手機1 支   94  門號0000000000之IPHONE廠牌銀色手機1 支  

附表二：
編號 跡證編號 扣押物名稱及數量 鑑定結果  1  17 鋼鍋1 個（含淡黃色液體） 驗前淨重17.04 公克，驗餘淨重12.45 公克。檢出第二級毒品甲基安非他命及微量第四級毒品：毒品先驅原料麻黃成分。測得甲基安非他命純度約47% 。  2  18 吸食器1 組（含透明液體） 驗前淨重123.44公克，驗餘淨重114.45公克。檢出微量第二級毒品安非他命、甲基安非他命、N ,N-二甲基安非他命成分。  3  28 淡黃色晶體1包 驗前淨重287.52公克，驗餘淨重287.46公克。檢出第二級毒品甲基安非他命成分。純度約97% ，驗前純質淨重約278.89公克。  4 36-1 量杯1 個（內有淡黃色晶體） 驗前淨重225.84公克，驗餘淨重225.72公克。檢出第二級毒品甲基安非他命成分。純度約92% ，驗前純質淨重約207.77公克。  5 36-2 量杯1 個（內有淡黃色晶體） 驗前淨重0.73公克，驗餘淨重0.69公克。檢出第二級毒品甲基安非他命成分。純度約82% ，驗前純質淨重約0.59公克。